【裁判字號】    98,訴,335
【裁判日期】    981008
【裁判案由】    毒品危害防制條例
【裁判全文】
臺灣宜蘭地方法院刑事判決               98年度訴字第335號
公  訴  人  臺灣宜蘭地方法院檢察署檢察官
被      告  甲○○
                      樓
                    （現另案於臺灣臺北監獄執行執行中）
上列被告因毒品危害防制條例案件，經檢察官提起公訴（98年度
毒偵字第316號），經本院合議庭裁定以簡式審判程序審理，判
決如下：
    主  文
甲○○施用第一級毒品，累犯，處有期徒刑拾月。
    事實及理由
一、構成犯罪事實：
    甲○○前於民國93年間因槍砲彈藥刀械管制條例案件，經臺
    灣士林地方法院以94年度訴字第124號判處有期徒刑1年2月
    確定，並於95年10月22日執行完畢。另於94年間因施用毒品
    案件，經送觀察、勒戒後，認無繼續施用毒品之傾向，於94
    年11月22日執行完畢釋放，並經臺灣士林地方法院檢察署檢
    察官以94年度毒偵緝字第169、170、171號為不起訴處分確
    定；復於上開觀察、勒戒執行完畢釋放後，5年內即96年間
    再因施用毒品案件，經臺灣士林地方法院檢察署檢察官以96
    年度毒偵字第1985號為緩起訴處分確定，惟其於緩起訴期間
    即97年又因施用毒品案件，經臺灣士林地方法院檢察署檢察
    官以97年度毒偵字第979號提起公訴，由臺灣士林地方法院
    以97年度訴字第669號判處有期徒刑8月、4月，應執行有期
    徒刑10月確定，嗣臺灣士林地方法院檢察署檢察官撤銷上開
    緩起訴處分，並以97年度撤緩偵字第100號提起公訴，經臺
    灣士林地方法院以97年度審訴字第96號判處有期徒刑8月、4
    月，應執行有期徒刑10月確定。詎其不知悔改，仍基於施用
    第一級毒品海洛因、第二級毒品甲基安非他命之犯意，於98
    年4月11日22時許，在宜蘭縣宜蘭市○○路2巷4弄29號3樓居
    所，以將海洛因及甲基安非他命混合置入玻璃球內燒烤吸食
    其煙之方式，同時施用第一級毒品海洛因、第二級毒品甲基
    安非他命1次。嗣於98年4月12日22時10分許，因另涉毒品危
    害防制條例案件經臺灣士林地方法院發佈通緝，為警在宜蘭
    縣宜蘭市○○路2巷4弄29號前緝獲，並於98年4月13日11時2
    0分採集其尿液，送驗結果呈嗎啡、甲基安非他命陽性反應
    。
二、認定犯罪事實所憑之證據及理由：
  (一)被告甲○○於警詢、本院審理中之自白。
  (二)宜蘭縣政府警察局礁溪分局毒品犯罪嫌疑人尿液採驗作業管
    制紀錄、慈濟大學濫用藥物檢驗中心檢驗總表各1份，可證
    被告有施用海洛因、甲基安非他命之事實。
  (三)臺灣宜蘭地方法院檢察署刑案資料查註紀錄表、全國施用毒
    品案件紀錄表、法務部全國檢察官線上查詢刑案人犯在監所
    最新資料報表、臺灣士林地方法院檢察署檢察官94年度毒偵
    緝字第169、170、171號不起訴處分書、96年度毒偵字第198
    5號緩起訴處分書、97年度撤緩偵字第100號起訴書、臺灣士
    林地方法院97年度審訴字第96號刑事判決書各1份，可證被
    告於觀察、勒戒執行完畢釋放後，5年內已再犯毒品危害防
    制條例第10條之罪，本件自應依法追訴處罰。
  (四)上開(二)至(三)證據，足以佐證被告首開自白與事實相符。
三、論罪科刑之理由：
  (一)按海洛因、甲基安非他命分屬毒品危害防制條例第2條第2項
    第1款、第2款所定之第一級、第二級毒品。故被告甲○○所
    為，係犯毒品危害防制條例第10條第1項、第2項之施用第一
    級、第二級毒品罪。
  (二)被告持有第一級毒品海洛因、第二級毒品甲基安非他命之低
    度行為，為施用第一級、第二級毒品之高度行為所吸收，不
    另論處。
  (三)被告將海洛因、甲基安非他命摻合後施用，係一行為觸犯施
    用第一級毒品罪、施用第二級毒品罪，為想像競合犯，依刑
    法第55條規定，應從重之施用第一級毒品罪處斷。公訴人認
    被告所犯上開兩罪應予分論併罰，容有誤會，併此敘明。
  (四)被告於93年間因槍砲彈藥刀械管制條例案件，經臺灣士林地
    方法院以94年度訴字第124號判處有期徒刑1年2月確定，並
    於95年10月22日執行完畢，此有臺灣高等法院被告前案紀錄
    表1份在卷可參，其於5年以內故意再犯本件有期徒刑以上之
    罪，應依刑法第47條第1項規定，論以累犯，並加重其刑。
  (五)審酌被告有藏匿人犯、殺人未遂、偽造文書、麻醉藥品管理
    條例、槍砲彈藥刀械管制條例、毒品危害防制條例之犯罪前
    科，有臺灣高等法院被告前案紀錄表1份在卷可參，素行不
    佳，且其前經觀察、勒戒後，仍再犯本罪，顯見其對於毒品
    之依賴性甚高，有予較長期間隔離社會之必要，和施用毒品
    足以造成神經方面損害，並容易引起財產、暴力方面犯罪，
    及被告犯罪後坦承犯行，態度良好等一切情狀，量處如主文
    所示之刑。
四、適用之法律：
  (一)程序法方面：刑事訴訟法第273條之1第1項、第299條第1項
    前段、第310條之2。
  (二)實體法方面：毒品危害防制條例第10條第1項、第2項，刑法
    第11條前段、第55條、第47條第1項。
本案經檢察官劉惟宗到庭執行職務。
中    華    民    國    98    年    10    月    8     日
                  刑事第二庭  法  官  蘇錦秀
以上正本證明與原本無異。
如不服本判決應於收受送達後10日內向本院提出上訴書狀，並應
敘述具體理由；其未敘述上述理由者，應於上訴期間屆滿後20日
內向本院補提理由書（均須按他造當事人之人數附繕本）「切勿
逕送上級法院」。
                              書記官  劉晨輝
中    華    民    國    98    年    10    月    9     日
【附錄本案論罪科刑法條】
毒品危害防制條例第10條：
施用第1級毒品者，處6月以上5年以下有期徒刑。
施用第2級毒品者，處3年以下有期徒刑。


司法院資訊處製作；財團法人民間司法改革基金會備份。
